【裁判字號】    90,易,185
【裁判日期】    900430
【裁判案由】    賭博
【裁判全文】
臺灣花蓮地方法院刑事判決                            九十年度易字第一八五號
    公  訴  人  臺灣花蓮地方法院檢察署檢察官
    被      告  庚○○
                寅○○
                卯○○
                未○○
                辰○○
                辛○○
                丑○○
                乙○○
                丁○○
                己○
                子○○
                丙○○
                戊○○○
                午○○
                申○○
                癸○○
                巳○○
                壬○○
                酉○○
右列被告因賭博案件，經檢察官提起公訴（九十年度偵字第八二八號），本院判決如
左：
    主  文
庚○○連續意圖營利，聚眾賭博，處有期徒刑肆月，如易科罰金以參佰元折算壹日。
扣案如附表所示之物，均沒收。
寅○○幫助意圖營利，供給賭博場所，處有期徒刑參月，如易科罰金以參佰元折算壹
日。扣案如附表編號一、二、三、四、九之物，均沒收。
卯○○、未○○、辰○○、巳○○、丁○○、丙○○、戊○○○、在公眾得出入之場
所賭博財物，各處罰金壹仟伍佰元，如易服勞役以參佰元折算壹日。扣案如附表編號
一、三、四、九之物，均沒收。
辛○○、酉○○、壬○○、丑○○、乙○○、己○、子○○、午○○、申○○、癸○○在公眾得出入之場所賭博財物，各處罰金壹仟元，如易服勞役均以參佰元折算壹日
。扣案如附表編號一、三、四、九之物，均沒收。
    事  實
一、庚○○基於意圖營利之概括犯意，自八十九年十二月五日起，以每月租金新台幣
    （下同）一萬五千元之代價，向知情而基於幫助賭博犯意之寅○○租用花蓮縣花
    蓮市○○路一五五號一樓充作賭博場所，並自九十年二月二十八日起，提供其所
    有天九牌、骰子等賭具，供賭客在該處賭博財物。其玩賭與抽頭之方式乃以天九
    牌為賭具，由賭客輪流作莊，並推由另三名賭客負責持牌，其餘賭客則可在旁任
    意插花押注，由莊家以丟骰子決定發牌順序，每家發四張牌，二前、二後，再開
    牌與莊家比大小，大於莊家則由莊家賠付相同之金額，小於莊家則由莊家吃下所
    押注之金額，輸贏未定。每次押注均由庚○○向贏錢賭客抽一千至二千元不等金
    額牟利。嗣於九十年三月三日凌晨零時五十五分，適有曾有賭博罪記錄之卯○○
    、未○○、辰○○、巳○○、丁○○、丙○○、戊○○○、及未有賭博罪記錄之
    辛○○、酉○○、壬○○、丑○○、乙○○、己○、子○○、午○○、申○○、
    癸○○、甲○○（末一人另行審結）在該處賭博財物，經警當場查獲，並當場扣
    得如附表一編號一、三、四所示之賭具、編號九之賭資，以及庚○○所有，作為
    其提供賭博場所、聚眾供賭客賭博所用之如附表編號二及五至八號所示之物。
二、案經花蓮縣警察局花蓮分局報請臺灣花蓮地方法院檢察署檢察官偵查起訴。
    理  由
一、右揭犯罪事實，業據被告庚○○、寅○○、卯○○、未○○、辰○○、巳○○、
    丁○○、丙○○、戊○○○、辛○○、酉○○、壬○○、丑○○、乙○○、己○
    、子○○、午○○、申○○、癸○○於本院審理時坦承不諱，復有如附表所示賭
    具及賭資暨監視器材等物扣案可稽。而該賭場係不管何人都可參與賭博，出入雖
    有人看守，但對欲進入者，並未加以攔阻，此亦據被告壬○○、乙○○、子○○
    等於偵查中供明，是該場所即係不特定人得出入之場所，至為灼然，綜上所述，
    事證明確，被告庚○○等人之犯行均堪以認定。
二、核被告庚○○所為，係犯刑法第二百六十八條之意圖營利，供給賭博場所及意圖
    營利，聚眾賭博罪。被告庚○○多次圖利提供賭博場所犯行，時間密接，所犯構
    成要件相同，顯係基於概括之犯意反覆為之，應依刑法第五十六條連續犯之規定
    論以連續圖利供給賭博場所一罪，並加重其刑。而被告寅○○明知庚○○開設賭
    場，仍將其所有房屋出租予之經營賭場，寅○○雖未參與，不過將房屋出租予以
    物質上之助力而已，應成立刑法第二百六十八條前段之意圖營利，供給賭博場所
    之幫助犯（台灣基隆地方法院六十八年九月法律座談會意見參照），其幫助他人
    犯罪，為從犯，爰依刑法第三十條第二項之規定減輕其刑。公訴人認寅○○亦係
    共同正犯之關係，尚有未洽，附此敘明。再庚○○所犯上開二罪具有方法與結果
    之牽連關係，為裁判上一罪之牽連犯，應從一重之意圖營利，聚眾賭博罪處斷。
    被告卯○○、未○○、辰○○、巳○○、丁○○、丙○○、戊○○○、辛○○、
    酉○○、壬○○、丑○○、乙○○、己○、子○○、午○○、申○○、癸○○等
    人所為，均係犯同法第二百六十六條第一項前段之賭博罪。爰審酌被告等人之素
    行，其中卯○○、未○○、辰○○、巳○○、丁○○、丙○○、戊○○○曾有賭
    博之犯罪記錄，有臺灣花蓮地方法院檢察署刑案資料查註記錄表可考，庚○○圖
    得之利益，渠等之知識程度，犯罪之動機、目的，所生對社會風氣之損害及犯罪
    後坦承犯行之態度等一切情狀，分別量處如主文所示之刑，並就有期徒刑諭知易
    科罰金之折算標準，就罰金刑諭知易服勞役之折算標準。扣案之賭具即如附表編
    號一、三、四所示之天九牌、賭檯桌布、骰子及編號九之賭資新臺幣六千八百元
    ，係當場所扣得之賭具及賭資，應在該等被告所犯之罪名下，依刑法第二百六十
    六條第二項之規定宣告沒收。至如附表編號二、以及五至八號之物，則係庚○○
    所有，作為提供賭博場所、聚眾供賭客賭博所用之如附表編號二及五至八號所示
    之物，爰依刑法第三十八條第一項第二款宣告沒收。另按共同正犯因相互間利用
    他人之行為，以遂行其犯意之實現，本於責任共同之原則，有關沒收部分，對於
    共犯間供犯罪所用之物，自均應為沒收之諭知。惟幫助犯僅係對於犯罪構成要件
    以外行為為加工，並無共同犯罪之意思，自不適用該責任共同原則，對於正犯所
    有供犯罪所用之物或犯罪所得之物，亦為沒收之諭知，最高法院著有八十九年度
    台上字第六九四六號判決可資參照。是就被告寅○○部分，其係屬本件意圖營利
    ，供給賭博場所罪之幫助犯，已如前述，依據上揭判決意旨，應僅就如附表編號
    一、三、四之賭具及編號九之賭資，以及編號二之物諭知沒收之，併此敘明。
三、被告甲○○俟到案後另行審結。
據上論斷，應依刑事訴訟法第二百九十九條第一項前段，刑法第三十條第二項、第五
十六條、第二百六十八條、第四十一條第一項前段、第二百六十六條第一項前段、第
二項、第五十五條、第三十八條第一項第二款、第四十二條第二項，罰金罰鍰提高標
準條例第一條前段、第二條，判決如主文。
本案經檢察官李子春到庭執行職務。
中      華      民      國    九十      年      四      月     三十     日
          台灣花蓮地方法院刑事庭
                                        法  官  陳  世  博
右正本證明與原本無異。
如不服本判決，應於判決送達後十日內向本院提出上訴狀( 應附繕本 )，上訴於
臺灣高等法院花蓮分院。
                                        書記官  連  玫  馨
中      華      民      國    九十      年              月              日
附錄本判決論罪之法律條文：
刑法第二百六十八條：
意圖營利，供給賭博場所或聚眾賭博者，處三年以下有期徒刑，得併科三千元以下罰
金。
刑法第二百六十六條：
在公共場所或公眾得出入之場所賭博財物者，處一千元以下罰金，但以供人暫時娛樂
之物為賭博者，不在此限。
當場賭博之器具與在賭檯或兌換籌碼處之財物，不問屬於犯人與否，沒收之。
附表：
編號  查扣物品        數量
一   天九牌           三付
二   房屋租賃契約書   一本
三   毛毯（賭檯桌布） 二條
四   骰子             四盒
五   橡皮筋           一把
六   監視器           一組
七   電視機           一台
八   錄放影機         一台
九   賭資             新台幣六千八百元


司法院資訊處製作；財團法人民間司法改革基金會備份。
